臺灣高等法院刑事裁定　　　　　　　　 100年度抗字第1051號
抗　告　人　汪正大
即　受刑人
上列抗告人即受刑人因犯公共危險案件，不服臺灣桃園地方法院
中華民國100年8 月23日所為撤銷緩刑宣告之裁定（100年度撤緩
字第154號；原緩刑宣告判決： 臺灣桃園地方法院98年度壢交簡
字第1324號），提起抗告，本院裁定如下：
    主  文
抗告駁回。
    理  由
一、本件抗告意旨略以：抗告人即受刑人汪正大罹患有慢性疾病
    ，需至醫院持續治療，實無法入監服刑；受刑人尚有妻子、
    兒女須照顧，全家經濟來源仰賴受刑人，每月尚有房租需支
    付，倘入監服刑將導致離婚或家人無家可歸，況受刑人現已
    真心悔過，不會再發生相關之事。請求審酌上情，准予抗告
    人以罰金、電子腳鐐或社會服務之方式替代，受刑人亦願意
    每週或每日至轄區派出所報到，請給受刑人改過之機會。且
    原裁定對於受刑人如何符合「足認原宣告之緩刑難收其預期
    效果，而有執行刑罰之必要」等實質要件，並未提出除因被
    判刑之判決書外之其他證據予以證明，僅依聲請人即檢察官
    所提受刑人於緩刑期內犯他罪之判決書，並未參酌其他事證
    即推認受刑人符合前述要件，逕予撤銷緩刑之宣告，應有裁
    量理由不備之處云云。
二、按受緩刑之宣告，於緩刑期內因故意犯他罪，而在緩刑期內
    受6 月以下有期徒刑、拘役或罰金之宣告確定者，足認原宣
    告之緩刑難收其預期效果，而有執行刑罰之必要者，得撤銷
    其宣告，修正後刑法第75條之1第1項第2款定有明文。
三、本院查：
（一）、本件受刑人汪正大前所犯公共危險罪等案件，經臺灣桃
        園地方法院於98年9 月30日以98年度壢交簡字第1324號
        判處有期徒刑3月、6 月，應執行有期徒刑8月，如易科
        罰金，以新台幣1仟元折算1 日，緩刑2年，嗣於98年11
        月5 日判決確定在案（以下稱：第一案），此有卷附之
        該案判決書及本院被告前案紀錄表各在卷可稽。茲其於
        緩刑期內之100年4月6 日因故意再犯違背安全駕駛致交
        通危險罪案件，經臺灣桃園地方法院於100年5 月20 日
        以100年度壢交簡字第1361號判處有期徒刑4月，如易科
        罰金，以新台幣1千元折算1日，於100年6月22日判決確
        定（以下稱：第二案），有該案判決及本院被告前案紀
        錄表各在卷足憑。是受刑人汪正大於前開案件緩刑期內
        ，因故意犯他罪，而在緩刑期內受6 月以下有期徒刑宣
        告確定之事實，應堪認定。
（二）、本院審酌受刑人汪正大前因第一案之酒後駕車、肇事逃
        逸等罪，經法院判刑確定，其雖獲緩刑之寬典，詎猶不
        知悛悔、警惕，竟在緩刑期內，故意再犯第二案之酒後
        駕車之公共危險罪案件犯行，並經法院判處宣告有期徒
        刑4月，如易科罰金，以新台幣1千元折算1日，於100年
        6 月22日判決確定，已如前述。且受刑人於第一案之酒
        後駕車，經警當場進行吐氣酒精濃度測試，測得吐氣酒
        精濃度為每公升0.63毫克，詎受刑人於緩刑期間再次酒
        後駕車犯案之第二案，經警當場進行吐氣酒精濃度測試
        ，測得吐氣酒精濃度高達每公升0.92毫克各等情，均有
        上開判決書各在卷足參。由此可見，受刑人一再漠視其
        之前所犯公共危險罪案件之教訓與上開第一案之緩刑寬
        典，且缺乏尊重其他用路人生命、財產安全之觀念，而
        由受刑人第二案之吐氣酒精濃度高達每公升0.92毫克，
        甚至高於第一案，顯見受刑人根本無視於第一案判決所
        給予緩刑自新之機會，足認其不僅守法觀念薄弱，更無
        心存警惕悔改之意，可見前開第一案對於受刑人所宣告
        之緩刑，顯難收預期之效果，而有執行刑罰之必要。原
        審因認檢察官之聲請為有理由，爰裁定撤銷受刑人上揭
        第一案緩刑之宣告，經核於法尚無不合。
（三）、抗告人抗告意旨雖稱其罹犯有慢性疾病，需至醫院持續
        治療，並以抗告人係其妻兒全家經濟來源，尚有每月房
        租需待其支付，倘入監服刑將導致離婚或家人無家可歸
        ，況抗告人其現已真心悔過，不會再發生相關之事云云
        。惟經核均與其原宣告之緩刑是否難收預期效果之判斷
        無關，要非屬得免予撤銷緩刑宣告之理由。
（四）、綜上所述，原審依刑事訴訟法第476條、 修正後刑法第
        75條之1第1項第2 款規定，對於受刑人為緩刑宣告撤銷
        之裁定（第一案），經核於法尚無不合。抗告人提起本
        件抗告，指摘原裁定不當，經核並無理由，應予駁回。
據上論斷，應依刑事訴訟法第412條，裁定如主文。
中    華    民    國   100    年    9     月    15    日
                  刑事第十五庭  審判長法  官  沈宜生
                                      法  官  吳炳桂
                                      法  官  陳坤地
以上正本證明與原本無異。
不得再抗告。
                                      書記官  梁駿川
中    華    民    國   100    年    9     月    16    日